臺灣嘉義地方法院民事判決
110年度嘉小字第1082號
原      告  臺中榮民總醫院嘉義分院

法定代理人  李世強  
訴訟代理人  劉乃綺  
被      告  林育慶  


上列當事人間請求給付醫療費事件，本院於民國110年12月17日
言詞辯論終結，判決如下：
    主      文
被告應給付原告新臺幣45,224元，及自民國110年11月9日起至清
償日止，按週年利率百分之5計算之利息。
訴訟費用新臺幣1,000元由被告負擔。
本判決得假執行。
    事實及理由
一、原告主張：緣被告於民國109年3月24日攜患者林育興來院辦
    理住院、治療，其住院病患權益聲明同意書亦載明為連帶保
    證人，然自109年5月1日起至110年3月4日止來院治療，共計
    積欠醫療費用新臺幣（下同）45,224元，此有病患欠款繳費
    通知單可稽，前開債務並有林育興簽發之本票1紙，票載金
    額共計45,224元，作為擔保醫療費用付款，並皆免除作成拒
    絕證書記載及通知之義務，嗣原告多次向被告追索，惟皆遭
    拒絕，爰訴請被告清償等語。並聲明：被告應給付原告45,2
    24元，及自支付命令送達翌日起至清償日止，按週年利率5%
    計算之利息。
二、被告則以：林育興第一次住院不是我協同，他出院我也不在
    場，因為林育興住院一個多星期，之後醫院打電話叫我去簽
    署一些資料，所以我一次簽三、四份資料，所以我填寫的時
    候並沒有辦法看到立同意書人兼連帶保證人之情形下才簽名
    的等語。並聲明：原告之訴駁回。
三、得心證之理由：
　  原告主張之上開事實，業據其提出病人繳費通知單、本票、
    住院病患權益聲明同意書、帳款查詢等件為證，經查，依卷
    附原告所提住院病患權益聲明同意書所示，林育興之住院手
    續係由被告辦理，該同意書記載：「應繳納醫療費用，除健
    康保險機構給付金額外，其餘費用同意院方所訂定之病房等
    級之收費標準繳納，絕無異議。」，被告並於「立同意書人
    （或代為同意人兼連帶保證人）」欄簽名，被告既已簽立上
    開同意書，自應依約給付醫療費用45,224元予原告，被告前
    揭抗辯自不可採，從而，原告依醫療契約及上開同意書之法
    律關係，訴請被告給付45,224元，及自支付命令送達翌日即
    110年11月9日起至清償日止，按週年利率5%計算之利息，為
    有理由，應予准許。
四、本件事證已臻明確，兩造其餘攻擊防禦方法，核與判決結果
    不生影響，爰不逐一論述。
五、本件係適用小額程序所為被告敗訴之判決，依民事訴訟法第
    436條之20規定，應依職權宣告假執行。
六、訴訟費用負擔之依據：依民事訴訟法第78條及同法第436條
    之19條第1項規定，確定本件訴訟費用額為第一審裁判費1,0
    00元，應由被告負擔。
中　　華　　民　　國　　111 　年　　1 　　月　　7 　　日
                  臺灣嘉義地方法院嘉義簡易庭
                                  法　官　孫偲綺
以上正本係照原本作成。
如對本判決上訴，須於判決送達後20日內向本庭（嘉義市文化路
308之1號）提出上訴狀（均須按他造當事人之人數附繕本）。如
委任律師提起上訴者，應一併繳納上訴審裁判費。
民事訴訟法第436條之24第2項規定：對小額程序之第一審裁判之
上訴或抗告，非以其違背法令為理由，不得為之。
中　　華　　民　　國　　111 　年　　1 　　月　　7 　　日
                                  書記官  李珈慧